Miguel Angel Vargas P.

Desarrollador web WordPress.

Soy Miguel, desarrollador web Junior especializado en WordPress. Después de varios años de experiencia en la reparación de equipos informáticos, decidí enfocar mi carrera en el desarrollo de aplicaciones web. Soy perseverante, dedicado y siempre estoy dispuesto a aprender cosas nuevas.



- miguelvargas027@gmail.com
- Caracas, Venezuela
- in linkedin.com/in/miguelvargas027

- +584242006407
- portfolio-mv.netlify.app/
- github.com/miguelvargas027

EXPERIENCIA LABORAL

Desarrollador Web (WordPress - Elementor) LARS Software Company

06/2021 - Presente

Remoto - Colombia

Empresa dedicada al desarrollo de software y sitios web a la medida usando lenguajes de programación, frameworks y el CMS WordPress con Elementor.

Logros/Funciones

- Desarrollar sitios web a la medida usando Wordpress y variedad de plugins como: elementor PRO, ACF, Dynamic content, crocoblock, etc.
- · Asistencia y atención al cliente.
- Configuración y despliegue de servidores web.
- Uso de código para implementar funcionalidades personalizadas.

Contacto de referencia: Carlos Viur - +58 4242779078

Desarrollador Web Freelance Independiente

09/2021 - Presente

Trabajo de forma independiente para diferentes agencias, ofreciendo servicios de desarrollo de páginas web a medida.

Logros

- Realizar sitios web a medida en base a diseños propuestos.
- Ofrecer soporte/servicio técnico a los proyectos junto con su servicio de mantenimiento web.
- Realizar SEO básico para posicionamiento.
- Concretar acuerdos de trabajo con diferentes agencias de México y Colombia como Genoz y Badakmedia.

Contacto de referencia: Antonio Morin - +52 444 579 1751

COMPETENCIAS



CURSOS

Desarrollo profesional de sitios web con WordPress (03/2020 - 09/2020)

Curso profesional de WordPress online de la academia Benllinsoft con Certificado

Programación para principiantes - Primeros pasos (12/2022 - 04/2023)

Curso de la plataforma online UDEMY, 16 horas de duración, con certificado de finalización. Instructor: Fernando Herrera

JavaScript Moderno: Guía para dominar el lenguaje (04/2022 - Presente)

Curso de la plataforma online UDEMY, 30 horas de duración, con certificado de finalización. Instructor: Fernando Herrera

IDIOMAS

Español Ingles
Competencia Nativa o Bilingüe Competencia Elemental

FORMACIÓN ACADÉMICA

Educación secundaria

U.E Colegio Niño Jesús de Escuque

10/2014 - 09/2018

Caracas

Diploma

Bachiller en ciencias.

Estudios Universitarios Universidad Simón Bolívar

09/2018 - 03/2020

Caracas - Sartenejas

Curso

Ingeniería de la computación.

Estudios sin Finalizar.

INTERESES

